
```{r}
library(readxl)
data <- read_excel("../dataset/TrainingSet.xlsx", col_names = TRUE)
```

Libraries:
```{r,'error=FALSE', 'warning=FALSE'}
library(readxl)
library(survival)
library(survminer)
library(dplyr) 
library(ggplot2)
library(knitr)
library(broom)
library(tidyr)
library(MASS)
library(DepthProc)
library(hexbin)
library(aplpack)
library(robustbase)
```
```


Rimuoviamo queste classi
```{r}
i <- which(data$Purpose == 'Navigation' | data$Orbit == 'Elliptical' | data$Continent == 'Africa' | data$Continent == 'Multinational' | data$Continent == 'Oceania' )
data <- data[-i,]
```


Trasformo Eccentricità per avere un miglior grafico dei residui
```{r}
i <- which(data$Eccentricity == 0)
data$Eccentricity[i] = 1
data$log.Eccentricity <- -log(data$Eccentricity)
```


Modello definitivo
```{r}
time <- data$`Effective Lifetime`
status <- data$Status

cox5bis <- coxph(Surv(time,status == 'retired') ~  Apogee + log.Eccentricity   +
                Mass + Users + strata(Purpose) + Continent + strata(Orbit), data = data)
summary(cox5bis)
```

Valori predetti (test set)
```{r}
library(coxed)
test.set <- read_excel("../Dataset/TestSet.xlsx", col_names = TRUE)
```
Rimuovo classi che non sono state considerate nel modello

```{r}
i <- which(test.set$Purpose == 'Navigation' | test.set$Orbit == 'Elliptical' | test.set$Continent == 'Africa' | test.set$Continent == 'Multinational' | test.set$Continent == 'Oceania' )
test.set <- test.set[-i,]
i <- which(test.set$Eccentricity == 0)
test.set$Eccentricity[i] = 1
test.set$log.Eccentricity <- -log(test.set$Eccentricity)
```


```{r}
coxed <- coxed::coxed(cox5bis, newdata = test.set, method="gam", bootstrap = TRUE, B=750)
predicted_lifetime <- coxed$exp.dur
```


OUTLIER DETECTION


```{r}
bagplot_cont_normals <- bagplot(predicted_lifetime$exp.dur[id], test.set$`Effective Lifetime`[id])
outlying_obsN <- bagplot_cont_normals$pxy.outlier

ind_outlying_obsN = outlying_obsN[,1]
ind_outlying_obsN
```


```{r}
bagplot_cont_normals <- bagplot(test.set$`Expected Lifetime`[id],test.set$`Effective Lifetime`[id] )
outlying_obsL <- bagplot_cont_normals$pxy.outlier

ind_outlying_obsL = outlying_obsL[,1] 
ind_outlying_obsL
```


Scopriamo a quali satelliti corrispondono:
```{r}
out_satN = test.set[id[ind_outlying_obsN],]
out_satL = test.set[id[ind_outlying_obsL],]
out_satN
out_satL
```








