
```{r}
library(readxl)
data <- read_excel("../dataset/TrainingSet.xlsx", col_names = TRUE)
```

Libraries:
```{r,'error=FALSE', 'warning=FALSE'}
library(readxl)
library(survival)
library(survminer)
library(dplyr) 
library(ggplot2)
library(knitr)
library(broom)
library(tidyr)
```

Summary:
```{r}
summary(data)
```
Conto numero eventi per ogni covariata
```{r}
table(data$Users, data$Status)
table(data$Purpose, data$Status)
table(data$Orbit, data$Status)
table(data$Continent, data$Status)


```
Dalla letteratura risulta che non ho abbastanza eventi per Navigation, Elliptical, Africa, Multinational, Oceania
Simulation work has suggested that at least 10 events need to be observed for each covariate considered, and anything less will lead to problems.
https://www.ncbi.nlm.nih.gov/pmc/articles/PMC2376927/

Rimuoviamo queste classi
```{r}
i <- which(data$Purpose == 'Navigation' | data$Orbit == 'Elliptical' | data$Continent == 'Africa' | data$Continent == 'Multinational' | data$Continent == 'Oceania' )
data <- data[-i,]
```

A livello di continenti è un confronto tra America, Asia e Europa: Maggiori potenze economiche 

Controlliamo
```{r}
table(data$Users, data$Status)
table(data$Purpose, data$Status)
table(data$Orbit, data$Status)
table(data$Continent, data$Status)
table(data$Status)
```

```{r}
i <- which(data$Eccentricity == 0)
data$Eccentricity[i] = 1
data$log.Eccentricity <- -log(data$Eccentricity)
```

```{r}
time <- data$`Effective Lifetime`
status <- data$Status

cox <- coxph(Surv(time,status == 'retired') ~  Apogee + log.Eccentricity   +
                Mass + Users + strata(Purpose) + Continent + strata(Orbit), data = data)
summary(cox)

```


reparazione test set
```{r}
test.set <- read_excel("../Dataset/TestSet.xlsx", col_names = TRUE)
```


```{r}
i <- which(test.set$Purpose == 'Navigation' | test.set$Orbit == 'Elliptical' | test.set$Continent == 'Africa' | test.set$Continent == 'Multinational' | test.set$Continent == 'Oceania' )
test.set <- test.set[-i,]
```

```{r}
table(test.set$Users, test.set$Status)
table(test.set$Purpose, test.set$Status)
table(test.set$Orbit, test.set$Status)
table(test.set$Continent, test.set$Status)
table(test.set$Status)
```
Trasformo Eccentricità per avere un miglior grafico dei residui
```{r}
i <- which(test.set$Eccentricity == 0)
test.set$Eccentricity[i] = 1
test.set$log.Eccentricity <- -log(test.set$Eccentricity)
```

```{r}
coxed <- coxed::coxed(cox, newdata = test.set, method="npsf", bootstrap = TRUE, B=750)
predicted_lifetime <- coxed$exp.dur
```


## Conformalized survival analysis

```{r}
if (!require("devtools")){
    install.packages("devtools")
}
devtools::install_github("zhimeir/cfsurvival")
```


```{r}
covariates <-c('Apogee','log.Eccentricity','Mass','Users', 'Purpose', 'Continent', 'Orbit' )
X.test <- test.set[, covariates]
X.train <- data[, covariates]
n=dim(X.train)[1]
n_test=dim(X.test)[1]

Event <- ifelse(data$Status == 'censored', FALSE, TRUE )

C = data$`Effective Lifetime`
id=which(data$Status=="retired")

data$`Launch Date` <- as.Date(data$`Launch Date`)
data$`Launch Date` <- as.POSIXct(data$`Launch Date`)
data$`Final Date`<- as.Date(data$`Final Date`)
data$`Final Date` <- as.POSIXct(data$`Final Date`)

C[id]= data$`Final Date`[234] - data$`Launch Date`[id] # Censoring times 
#C[id]= as.matrix(data$`Final Date`[234], nrow=length(id), cnol=1) - data$`Launch Date`[id] # Censoring times 

censored_T = data$`Effective Lifetime`

```

```{r}
library('cfsurvival')
# Running cfsurvival with c0 = 10
c0 <- 10
pr_list <- rep(0.5, n)
pr_new_list <- rep(0.5, n_test)
res <- cfsurv(x = X_test, c_list = c0, pr_list = pr_list, pr_new_list = pr_new_list,
             Xtrain = X.train, C = C, event = Event, time = censored_T, 
             alpha = 0.1) #, model = "aft")

# Examine the result
cat(sprintf("The coverage is %.3f.\n", mean(res <= T_test)))
```











